【裁判字號】    92,易,358
【裁判日期】    920804
【裁判案由】    恐嚇取財
【裁判全文】
臺灣彰化地方法院刑事判決                          九十二年度易字第三五八號
    公  訴  人  臺灣彰化地方法院檢察署檢察官
    被      告  丁○○
                甲○○
    右  一  人
右被告等因恐嚇取財案件，經檢察官提起公訴（九十二年度偵字第六一０號），本院
判決如左：
        主  文
丁○○共同連續意圖為自己不法之所有，以恐嚇使人將本人之物交付，未遂，累犯，
處有期徒刑壹年。扣案如附表所示之紙張貳張均沒收之。
甲○○共同連續意圖為自己不法之所有，以恐嚇使人將本人之物交付，未遂，處有期
徒刑捌月，緩刑年。扣案如附表所示之紙張貳張均沒收之。
        事  實
一、丁○○前曾於民國八十五年十一月九日，因違反麻醉藥品管理條例案件，經本院
    判處有期徒刑十月確定，又於八十五年十一月三日，因殺人未遂等案件，經臺灣
    臺中地方法院判處有期徒刑二年二月確定，上開二刑期嗣經定應執行刑為有期徒
    刑二年十月確定，後入監執行經假釋付保護管束，再於八十八年九月三日因竊盜
    案件，經本院判處有期徒刑四月確定，前開假釋因而撤銷，其殘刑與前開四月之
    刑期經入監接續執行後，已於九十年三月三十日執行完畢；詎仍不知警惕，於九
    十二年一月三日上午，因真實姓名不詳、綽號「長腳」之成年男子交付其上分別
    有乙○○、丙○○二人之0000000000號、0000000000號行
    動電話號碼之紙條（即附表編號一所示之紙張）及寫有不知情之余信德所有郵局
    代號：七００、局號：００二一四九─０號、帳號：０一二七一八─二號帳戶號
    碼之紙條（未扣案）各一張，並告以：其手上有乙○○、丙○○二人失竊之賽鴿
    （乙○○、丙○○二人分別於九十二年一月二日上午七時許、九十二年一月七日
    上午七時許，在旗津附近實施鴿子飛行訓練時，遭不詳姓名之人各竊取鴿子一隻
    ，顧政純、甲○○二人對於此部分之竊盜犯行，與上開不詳姓名之人，並無犯意
    聯絡與行為分擔），可以撥打電話恐嚇匯款等語，因認有機可乘，竟與前開綽號
    「長腳」之男子，共同基於恐嚇取財之為自己不法所有意圖之概括犯意聯絡，謀
    議由丁○○以上開紙條上之電話，連續聯絡恐嚇乙○○、丙○○二人匯款，旋丁○○即前往甲○○位於彰化縣花壇鄉○○村○○路○段一四八號住處，將「長腳
    」交付之上開紙條二張交付與明知上情而與之共同具有為自己不法所有意圖之概
    括犯意聯絡之甲○○，推由甲○○撥打公用電話恐嚇乙○○、丙○○二人匯款【
    甲○○於撥打電話之前，因其中載有余信德帳戶號碼之紙條字跡甚小，乃自行再
    將前開余信德郵局代號、局號及帳戶號碼抄寫於所有之另一紙張上（即附表編號
    二所示之紙張）後，將「長腳」所有上開記載余信德帳戶資料之紙條丟棄】，甲○○乃自九十二年一月三日上午十時十八分許起（起訴書誤載為九十二年一月三
    日上午十一時五十七分許），以設於彰化縣花壇鄉○○村○○路○段四六一號「
    每一百便商店」之公用電話（編號0000000號、電話號碼七八六一九四號
    ）及設於彰化縣花壇鄉○○村○○路○段一三０號「元山商店」之公用電話（編
    號0000000號、電話號碼0000000號），依附表編號一紙張上之乙○○、丙○○二人電話，連續各接續撥打二通電話與乙○○、丙○○二人，向乙○○、丙○○二人恐嚇稱：失竊的賽鴿在其手中，須依指示匯款新臺幣（下同）
    二千五百元至附表編號二所載紙條上之余信德郵局帳戶內，否則要將鴿子處理掉
    等語，使乙○○、丙○○二人心生畏懼，惟因乙○○、丙○○二人未及匯款之際
    ，甲○○即於九十二年一月三日上午十一時五十七分許，在彰化縣花壇鄉○○村
    ○○路○段一三０號「元山商店」之公用電話旁為警查獲，乃因而未能得逞而未
    遂，警方並當場在甲○○手上起獲如附表編號一、二所示之紙張各一張扣案，並
    因甲○○之供述而查悉丁○○之前開犯行。
二、案經南投縣警察局草屯分局報請臺灣彰化地方法院檢察署檢察官偵查起訴。
        理  由
一、訊據被告丁○○固坦承於九十二年一月三日上午，因真實姓名不詳、綽號「長腳
    」之成年男子，交付其附表編號一所示之紙張及載有余信德前開郵局帳戶帳號之
    紙張，要其打電話叫被害人乙○○、丙○○二人匯款，伊乃囑由被告甲○○撥打
    電話聯絡被害人乙○○、丙○○二人匯款等情不諱；質之被告甲○○雖亦坦認係
    被告丁○○交付前開紙條二張，要其撥打電話與被害人乙○○、丙○○二人，其
    乃以公用電話撥打電話與被害人乙○○、丙○○二人，並告知須匯款至余信德前
    開帳戶內等語，又因被告丁○○所交付載有余信德郵局帳戶號碼之紙條字跡甚小
    ，其乃自行將上開帳號抄寫於附表編號二所示、其所有之紙張上，並將原來載有
    余信德帳戶帳號之字條丟棄等情，然被告丁○○、甲○○二人均矢口否認有何恐
    嚇取財未遂之犯行，均辯稱：渠等僅聯絡乙○○、丙○○二人匯款，並未向乙○○、丙○○二人恐嚇稱鴿子在手上，如不匯款要將鴿子處理掉云云。惟查：右揭
    事實，業據被害人乙○○、丙○○二人分別於警、偵訊時均指稱：是一名女子來
    電告知，手中有其失竊的賽鴿，須匯款二千五百元至余信德郵局帳戶內，否則要
    將鴿子處理掉等語綦詳，又被告甲○○於本院審理時供稱：電話是被告丁○○到
    我家，我正好要出去，他叫我打的等語，衡以倘被告二人果無恐嚇被害人之行為
    ，自可以使用被告甲○○家中之電話撥打聯絡被害人，而毋須刻意外出以公用電
    話撥打，冀以圖免因顯露來電之電話號碼而遭警方追查之理，是被害人乙○○、
    丙○○二人之上開指述，均非虛妄而足以採信；被告丁○○、甲○○二人上開所
    辯，則均屬事後卸責之詞，諉無可採。此外，復有公用電話裝設地址明細表一件
    、被害人乙○○行動電話視窗螢幕顯示之來電號碼照片二幀及被告甲○○使用之
    公用電話照片三張在卷可稽，並有如附表編號一、二所示之紙張扣案可佐，本件
    事證明確，被告丁○○、甲○○二人前開犯行均洵足認定。
二、核被告丁○○、甲○○二人所為，均係犯刑法第三百四十六條第三項、第一項之
    恐嚇取財未遂罪。又被告丁○○、甲○○二人與綽號「長腳」之成年男子間，有
    犯意聯絡與行為分擔，均應論以共同正犯。被告丁○○、甲○○二人對於同一被
    害人，於緊接之時間內，各撥打二次電話恐嚇匯款，係各本於單一之恐嚇取財犯
    意接續為之，均應僅論以單純一罪；又被告丁○○、甲○○二人先、後對被害人
    乙○○、丙○○二人所為之恐嚇取財未遂犯行，均時間緊接，犯罪構成要件相同
    ，顯係基於概括之犯意反覆為之，均為連續犯，應依連續犯之規定，各論以一罪
    ，並均加重其刑。再被告前曾於八十五年十一月九日，因違反麻醉藥品管理條例
    案件，經本院判處有期徒刑十月確定，又於八十五年十一月三日，因殺人未遂等
    案件，經臺灣臺中地方法院判處有期徒刑二年二月確定，上開二刑期嗣經定應執
    行刑為有期徒刑二年十月確定，後入監執行經假釋付保護管束，再於八十八年九
    月三日因竊盜案件，經本院判處有期徒刑四月確定，前開假釋因而撤銷，其殘刑
    與前開四月之刑期經入監接續執行後，已於九十年三月三十日執行完畢，有臺灣
    彰化地方法院檢察署刑案資料查註紀錄表、臺灣高等法院被告全國前案紀錄表各
    一份在卷可考，其於五年以內再犯本件有期徒刑以上之罪，為累犯，應依刑法第
    四十七條之規定，遞加重其刑。被告丁○○、甲○○二人已著手於恐嚇取財行為
    之實施而不遂，均為未遂犯，均應依刑法第二十六條前段之規定減輕其刑。被告
    丁○○、甲○○二人前分別有加重、減輕之事由，均應先加後減之。爰審酌被告
    丁○○、甲○○二人之素行、犯罪之動機、目的均係為圖一己之私利、以電話恐
    嚇被害人匯款未遂之手段、遭恐嚇之被害人人數為二人、恐嚇匯款之數額、對被
    害人乙○○、丙○○二人所生危害及被告二人犯罪後之態度等一切情狀，分別量
    處如主文第一項、第二項所示之刑，以示懲儆。另被告甲○○前未曾受有期徒刑
    以上刑之宣告，有臺灣彰化地方法院檢察署刑案資料查註紀錄表及臺灣高等法院
    被告全國前案紀錄表各一份在卷可憑，被告甲○○經此科刑教訓，當知警惕而無
    再犯之虞，本院認其所宣告之刑，以暫不執行為適當，爰併諭知緩刑三年，以勵
    自新。
三、扣案如附表編號一、二所示之紙條各一張，分別係共犯即綽號「長腳」之男子及
    被告甲○○所有之物，業據被告丁○○、甲○○二人陳明在卷，且均係被告所有
    供犯本罪所用之物，已詳述如前，均應依刑法第三十八條第一項第二款之規定併
    予宣告沒收之。至共犯即綽號「長腳」之男子交付與被告丁○○、其上載有余信
    德郵局帳戶資料之紙張一紙，已遭被告甲○○丟棄而滅失一節，業據被告甲○○
    於本院審理時供述明確，爰不予宣告沒收之，附予敘明。
據上論斷，應依刑事訴訟法第二百九十九條第一項前段，刑法第二十八條、第五十六
條、第三百四十六條第三項、第一項、第四十七條、第二十六條前段、第七十四條第
一款、第三十八條第一項第二款，罰金罰鍰提高標準條例第一條前段，判決如主文。
本案經檢察官賴志盛到庭執行職務
中      華      民      國    九十二    年      八      月      四      日
                                臺灣彰化地方法院刑事第三庭
                                法      官  李  雅  俐
右正本證明與原本無異。
如不服本判決，應於判決送達後十日內，向本院提出上訴狀（應附繕本），上訴於臺
灣高等法院臺中分院。
告訴人或被害人對於判決如有不服具備理由請求檢察官上訴者，其上訴期間之計算係
以檢察官收受判決正本之日期為準。
                                  法院書記官  陳  秀  娟
中      華      民      國    九十二    年      八      月      十一    日
附錄論罪科刑法條：
刑法第三百四十六條第一項、第三項：
意圖為自己或第三人不法之所有，以恐嚇使人將本人或第三人之物交付者，處六月以
上五年以下有期徒刑，得併科一千元以下罰金。
前二項之未遂犯罰之。
附  表：
一、綽號「長腳」之男子所有、其上分別有乙○○、丙○○二人之00000000
    00號、0000000000號行動電話號碼之紙張一張。
二、甲○○所有、載有「代號七００、局號００二一四九─０號、帳號０一二七一八
    ─二、余信德」之紙張一張。


司法院資訊處製作；財團法人民間司法改革基金會備份。
